【裁判字號】    99,訴,341
【裁判日期】    990623
【裁判案由】    毒品危害防制條例
【裁判全文】
臺灣基隆地方法院刑事判決               99年度訴字第341號
公  訴  人  臺灣基隆地方法院檢察署檢察官
被      告  丙○○
上列被告因違反毒品危害防制條例案件，經檢察官提起公訴（99
年度毒偵字第488 號、第606 號），被告就被訴事實為有罪之陳
述，本院合議庭裁定由受命法官獨任進行簡式審判程序審理，判
決如下：
    主  文
丙○○施用第一級毒品，累犯，處有期徒刑柒月；又施用第一級
毒品，累犯，處有期徒刑柒月，扣案之第一級毒品海洛因參包（
驗餘淨重合計伍點陸玖公克）併同無從與之完全析離之分裝袋參
只沒收銷燬之，扣案之注射針筒陸支、分裝袋貳參只沒收；又施
用第二級毒品，累犯，處有期徒刑肆月；又施用第二級毒品，累
犯，處有期徒刑肆月，扣案之第二級毒品甲基安非他命參包（毛
重合計貳貳公克）併同無從與之完全析離之分裝袋參只沒收銷燬
之。應執行有期徒刑壹年肆月，扣案之第一級毒品海洛因參包（
驗餘淨重合計伍點陸玖公克）併同無從與之完全析離之分裝袋參
只、第二級毒品甲基安非他命參包（毛重合計貳貳公克）併同無
從與之完全析離之分裝袋參只沒收銷燬之，扣案之注射針筒陸支
、分裝袋貳參只沒收。
    事實及理由
一、本件除補充：(1)被告丙○○因毒品等案件，於民國96年10月
    18 日 假釋出監並付保護管束，而於96年12月8 日假釋期滿
    未經撤銷假釋，其未執行之刑以已執行論而執行完畢；(2)被
    告於本院準備程序及審判程序之自白；(3)扣案之注射針筒6
    支及分裝袋23只，係被告所有供（非專供）其施用第一級毒
    品之物，業據被告於本院審理時供明在卷，爰依刑法第38條
    第1 項第2 款之規定，宣告沒收外，餘犯罪事實、證據及適
    用法條，均引用如附件檢察官起訴書之記載。
二、本院審酌被告犯罪之動機、曾有施用毒品之前科仍不知戒除
    ，惟犯罪後坦承犯行，且所犯之施用毒品犯行乃戕害自己身
    心健康，並未危及他人等一切情狀，分別量處如主文所示之
    刑，併定其應執行之刑。
三、據上論斷，應依刑事訴訟法第273 條之1 第1 項、第284 條
    之1、 第299 條第1 項前段、第310 條之2 、第454 條第2
    項，毒品危害防制條例第10條第1 項、第2 項、第18條第1
    項前段，刑法第11條前段、第47條第1 項、第51條第5 款、
    第38條第1 項第2 款，判決如主文。
本案經檢察官甲○○到庭執行職務。
中    華    民    國    99    年    6    月    23    日
                  刑事第二庭法  官    黃梅淑
以上正本證明與原本無異。
如不服本判決應於收受送達後10日內向本院提出上訴書狀，並應
敘述具體理由；其未敘述上訴理由者，應於上訴期間屆滿後20日
內向本院補提理由書(均須按他造當事人之人數附繕本)「切勿逕
送上級法院」。
中    華    民    國    99    年    6    月    23    日
                            書記官    丁妍君
附錄本案論罪科刑法條：
毒品危害防制條例第10條
施用第一級毒品者，處 6 月以上 5 年以下有期徒刑。
施用第二級毒品者，處 3 年以下有期徒刑。
附件：
臺灣基隆地方法院檢察署檢察官起訴書
                                     99年度毒偵字第488號
                                     99年度毒偵字第606號
    被      告  丙○○  男  39歲（民國○○年○○月○日生）
                        住基隆市○○區○○路22號
                        身分證統一編號：Ｚ000000000號
上列被告因違反毒品危害防制條例案件，業經偵查終結，認應提
起公訴，茲敘述犯罪事實及證據並所犯法條如下：
        犯罪事實
一、丙○○前因施用毒品案件，經臺灣高等法院裁定送觀察、勒
    戒後，認有繼續施用毒品傾向，由同法院裁定令入戒治處所
    施以強制戒治，嗣於民國88年8月24日戒治期滿，由該院以
    87年度上訴字第3104號為免刑判決確定。又因施用第一、二
    級毒品案件，由本署檢察官提起公訴及送強制戒治，經臺灣
    基隆地方法院以92年度訴字第116號各判處有期徒刑7月、3
    月，應執行有期徒刑9月確定；強制戒治部分，則因93年1月
    9日因法律修正而免除戒治。再因施用第一、二級毒品案件
    ，經臺灣基隆地方法院以92年度訴字第430號判處有期徒刑1
    年確定，嗣經同法院以96年度聲減字第596號裁定，經減刑
    後應執行有期徒刑6月確定，上揭2罪接續執行，甫於96年12
    月8日執行完畢。
二、詎其仍未戒除毒癮，各基於施用第一級毒品海洛因及第二級
    毒品甲基安非他命之犯意，而於下列時間、地點施用毒品：
  (一)先於99年3月9日19時許，在其基隆市○○區○○路22號住處
    ，以將海洛因捲入香煙，點燃吸食其煙霧之方式，施用第一
    級毒品海洛因1次；復於同日19時30分許（施用海洛因之後
    ），在上址住處，以將甲基安非他命置於玻璃球吸食器內，
    燒烤產生煙霧而吸食之方式，施用甲基安非他命1次。嗣於
    99年3月10日凌晨3時20分許，因其形跡可疑，為警在基隆市
    信義區○○○街盤檢而查獲，復經警採尿送驗，結果呈毒品
    海洛因之代謝物嗎啡及甲基安非他命、安非他命陽性反應。
  (二)又於99年3月18日23時許，在前開住處，以針筒注射方式，
    施用第一級毒品海洛因1次；復於同日23時30分許（施用海
    洛因之後），在上揭住處，以將甲基安非他命置於玻璃球吸
    食器內，燒烤產生煙霧而吸食之方式，施用甲基安非他命1
    次。嗣於99年3月19日凌晨1時許，因形跡可疑，為警在基隆
    市○○區○○路331號前查獲，並扣得上開第一級毒品海洛
    因3包（驗餘淨重5.69公克）、第二級毒品安非他命3包（共
    毛重22公克）、注射針筒6支、分裝袋23只，復經其同意為
    警採尿送驗，結果呈毒品海洛因之代謝物嗎啡及甲基安非他
    命、安非他命陽性反應，始查悉上情。
三、案經基隆市警察局第二、四分局分別報告偵辦。
        證據並所犯法條
一、證據名稱及待證事實：
┌──┬──────────┬────────────┐
│編號│證據名稱            │待證事實                │
├──┼──────────┼────────────┤
│一  │被告丙○○偵查中之自│全部犯罪事實。          │
│    │白供述              │                        │
├──┼──────────┼────────────┤
│二  │基隆市警察局第二分局│被告於99年3月10日3時40分│
│    │偵辦毒品案件尿液檢體│為警採集尿液送驗，鑑驗結│
│    │對照表、臺灣尖端先進│果呈毒品海洛因之代謝物嗎│
│    │生技醫藥股份有限公司│啡及甲基安非他命、安非他│
│    │99年3月25日濫用藥物 │命陽性反應，足證被告有上│
│    │檢驗報告書各1份     │述犯罪事實二(一)分別施用毒│
│    │                    │品海洛因及甲基安非他命之│
│    │                    │犯行。                  │
├──┼──────────┼────────────┤
│三  │基隆市警察局第四分局│被告於99年3月19日2時48分│
│    │偵辦毒品案件尿液檢體│為警採集尿液送驗，鑑驗結│
│    │對照表、臺灣尖端先進│果呈毒品海洛因之代謝物嗎│
│    │生技醫藥股份有限公司│啡及甲基安非他命、安非他│
│    │99年3月31日濫用藥物 │命陽性反應，足證被告有上│
│    │檢驗報告書各1份     │揭犯罪事實二(二)分別施用毒│
│    │                    │品海洛因及甲基安非他命之│
│    │                    │犯行。                  │
├──┼──────────┼────────────┤
│四  │扣案第一級毒品海洛因│扣案白色粉末4包、白色顆 │
│    │3包（驗餘共淨重5.69 │粒3包，經檢驗結果，分別 │
│    │公克）、安非他命3包 │含有海洛因之成分及安非他│
│    │（共毛重22公克）、法│命反應。                │
│    │務部調查局濫用藥物實│                        │
│    │驗室鑑定書1紙、基隆 │                        │
│    │市警察局第四分局查獲│                        │
│    │毒品危害防制條例毒品│                        │
│    │初步鑑驗報告單3份及 │                        │
│    │照片6張             │                        │
├──┼──────────┼────────────┤
│五  │扣案海洛因3包、安非 │被告持以施用海洛因及安非│
│    │他命3包、注射針筒6支│他命之行為。            │
│    │、分裝袋23只        │                        │
├──┼──────────┼────────────┤
│六  │刑案資料查註紀錄表、│被告有如事實欄所載之施用│
│    │全國施用毒品案件紀錄│毒品紀錄。              │
│    │表各1份             │                        │
└──┴──────────┴────────────┘
二、核被告所為，係犯毒品危害防制條例第10條第1項之施用第
    一級毒品罪及同條例第10條第2項施用第二級毒品罪嫌。被
    告施用前後持有第一級毒品海洛因及第二級毒品安非他命之
    低度行為應為施用之高度行為所吸收，不另論罪。又其所犯
    2次施用第一級毒品海洛因及2次第二級毒品甲基安非他命之
    犯行，行為互殊，犯意互異，請予分論併罰。再被告有如犯
    罪事實欄所載之論罪科刑執行情形，有刑案資料查註紀錄表
    在卷可稽，其於有期徒刑執行完畢後，5年以內故意再犯本
    件有期徒刑以上之罪，為累犯，請依刑法第47條第1項之規
    定加重其刑。扣案之海洛因3包、安非他命3包，請依毒品危
    害防制條例第18條第1項前段之規定，宣告沒收並銷燬之。
    另扣案注射針筒6支、分裝袋23只，為被告所有供施用海洛
    因所用之物，請依刑法第38條第1項第2款及第3項之規定，
    宣告沒收。
三、至移送機關即基隆市警察局第四分局查扣疑似第一級毒品海
    洛因1包（原標示0.3公克，驗餘淨重0.16公克），經送法務
    部調查局檢驗結果，呈有第三級毒品愷他命成分，有該局藥
    物實驗室鑑定書1紙附卷可參。按愷他命係屬公告列管之第
    三級毒品，而毒品危害防制條例僅對非法持有第三級毒品純
    質淨重20公克以上者始設有處罰之規定（98年5月20日總統
    公布修正、同年10月8日施行），並不及於施用及持有第三
    級毒品純質淨重20公克以下者，此觀該條例第10、11條之規
    定自明，是被告縱有施用或持有前揭第三級毒品愷他命之行
    為，亦為法律所不罰，是上揭扣案第三級毒品愷他命1包，
    應由原移送機關另行辦理，爰不另併宣告沒收並銷燬之，併
    此敘明。
四、依毒品危害防制條例第23條第2項、刑事訴訟法第251條第1
    項提起公訴。
    此  致
臺灣基隆地方法院
中    華    民    國   099    年    4     月    26    日
                              檢察官  乙  ○  ○
本件正本證明與原本無異
中    華    民    國    99    年    5     月    6     日
                              書記官  張  雅  
附錄所犯法條：
毒品危害防制條例第10條
    施用第一級毒品者，處 6 月以上 5 年以下有期徒刑。
    施用第二級毒品者，處 3 年以下有期徒刑。

司法院資訊處製作；財團法人民間司法改革基金會備份。
